【裁判字號】    99,審交簡上,36
【裁判日期】    990831
【裁判案由】    公共危險
【裁判全文】
臺灣士林地方法院刑事判決          99年度審交簡上字第36號
上  訴  人
即  被  告  甲○○
上列上訴人即被告因公共危險案件，不服本院士林簡易庭中華民
國99年5 月11日99年度士交簡字第382 號第一審刑事簡易判決（
聲請簡易判決處刑案號：臺灣士林地方法院檢察署99年度偵字第
5126號），提起上訴，本院管轄之第二審合議庭判決如下：
    主  文
上訴駁回。
甲○○緩刑貳年。緩刑期間付保護管束，並應向執行檢察官指定
之政府機關、政府機構、行政法人、社區或其他符合公益目的之
機構或團體提供四十小時之義務勞務。
    事實及理由
一、本案經本院審理結果，認第一審判決以被告甲○○，所為係
    犯刑法第185 條之3 之服用酒類，不能安全駕駛動力交通工
    具而駕駛之罪，判處有期徒刑2 月，並諭知如易科罰金，以
    新臺幣（下同）1000元折算1 日之折算標準，其認事、用法
    均無違誤，量刑亦屬妥適，應予維持。相關事實、證據及理
    由並引用第一審刑事簡易判決書及檢察官聲請簡易判決處刑
    書之記載（詳如附件），另補充：被告於本院調查時之自白
    （參本院民國99年7 月20日準備程序筆錄第2 頁及同年8 月
    17日審判筆錄第2 頁）。
二、上訴人即被告上訴意旨略以：雖伊6 年前有酒駕之紀錄，然
    本件業已與告訴人等達成和解，原審量刑過重，請求從輕量
    刑等語。
三、按刑之量定及緩刑之宣告，係實體法上賦予法院得為自由裁
    量之事項，倘其未有逾越法律所規定之範圍，或濫用其權限
    ，即不得任意指摘為違法（最高法院75年臺上字第7033號判
    例意旨參照）。查本案原審業已審酌被告前於92年間已有酒
    駕之前科紀錄，本次犯行已屬2 犯，且犯案之酒測值為每公
    升0.14毫克，本件犯行對交通安全所成之危害，及犯罪後之
    態度等一切情狀，量處前開所示之刑，並未逾越法律規定之
    範圍，尚稱妥適，又易科罰金之折算標準，亦係參照被告生
    活狀況，予以酌定，並無失出，難認有何明顯裁量逾越或濫
    用之違法情事，自應予維持。被告上訴意旨指摘原判決量刑
    過重而為上訴，實乏憑據，應予駁回。末查被告除有前開相
    同之前科紀錄外，未曾因故意犯罪受有期徒刑以上刑之宣告
    ，有臺灣高等法院被告前案紀錄表1 紙在卷可憑。本院審酌
    被告貿然酒後駕車追撞前方同車道停等車陣之告訴人等，致
    其等之車輛後保險桿擦撞毀壞，幸犯罪所生之危害尚屬輕微
    ，及被告前開酒測值等情，認其係偶而小酌，一時失慮所犯
    ，犯後始終坦承犯行，且業已與告訴人達成和解，有和解書
    附在卷可佐，犯後態度尚佳，並酌其年事已高，平日以種菜
    維生之生活狀況，本院認被告經此刑事偵審程序教訓已深，
    自當知所警惕，信無再犯之虞，本院參以原審量處有期徒刑
    2 月，其刑罰懲治效果不及執行義務勞務更能給予被告於為
    他人提供勞務期間有反省自身過錯之機會，因認前開所宣告
    之刑以暫不執行為適當，乃依刑法第74條第1 項第1 款規定
    ，併宣告緩刑2 年，以啟自新。另諭知被告於緩刑期間付保
    護管束，且應向執行檢察官指定之政府機關、政府機構、行
    政法人、社區或其他符合公益目的之機構或團體提供40小時
    之義務勞務。又依刑法第75條之1 第1 項第4 款規定，違反
    上開之負擔情節重大，足認原宣告之緩刑難收其預期效果，
    而有執行刑罰之必要者，檢察官得聲請撤銷緩刑之宣告，併
    此敘明。
四、據上論斷，應依刑事訴訟法第455 條之1 第1 項、第3 項、
    第368 條、第373 條，刑法第74條第1 項第1 款、第2 項第
    5 款、第93條第1 項第2 款，判決如主文。
五、本案經檢察官曾勁元到庭執行職務。
中    華    民    國    99    年     8     月    31    日
                  刑事第一庭審判長法  官  洪英花
                                  法  官  雷雯華
                                  法  官  王沛雷
以上正本證明與原本無異。
本件不得上訴。
                                  書記官  吳尚文
中    華    民    國    99    年     8     月    31    日

司法院資訊處製作；財團法人民間司法改革基金會備份。
